【裁判字號】    89,易,713
【裁判日期】    891116
【裁判案由】    違反毒品危害防制條例等
【裁判全文】
臺灣花蓮地方法院刑事判決                          八十九年度易字第七一三號
    公  訴  人  臺灣花蓮地方法院檢察署檢察官
    被      告  甲○○
右列被告因違反毒品危害防制條例等案件，經檢察官提起公訴 (八十九年毒偵字第六
九四、七九七、八四０號，八十九年度偵字第二九五０號)，本院判決如左：
    主  文
甲○○連續施用第二級毒品，累犯，處有期徒刑柒月。又對於公務員依法執行職務時
施脅迫，累犯，處有期徒刑參月。應執行有期徒刑捌月。
    事  實
一、甲○○曾因違反麻醉藥品管理條例案件，經台灣高雄地方法院判處有期徒刑七月
    確定，於民國（以下同）八十四年十一月七日執行完畢，復因施用第二級毒品案
    件，經本院裁定送觀察、勒戒後，認無繼續施用毒品傾向，經臺灣花蓮地方法院
    檢察署檢察官於八十八年十月二十三日以八十八年度偵字第二０一號為不起訴處
    分確定在案，復因於八十八年十二月六日起至同年十二月十六日止多次施用第二
    級毒品安非他命，經本院以八十八年毒聲字第八八六號裁定送台灣花蓮看守所附
    設勒戒處所觀察、勒戒後，認有繼續施用毒品之傾向，並經本院以八十九年度毒
    聲字第九號裁定令入戒治處所強制戒治，並以八十九年度花簡字第二十二號判處
    有期徒刑四年確定。仍不知悛悔，又基於概括之犯意，連續自八十九年六月二十
    四日左右起至同年七月二十三日左右止，先後在花蓮縣吉安鄉○○○街七十一號
    住所等處，施用第二級毒品安非他命多次，嗣經臺灣花蓮地方法院檢察署觀護人
    分別於同年六月二十八日、七月十二日及七月二十六日採尿送驗後查知上情，並
    經本院以八十九年度毒聲字第七一四號裁定令逕入戒治處所強制戒治。
二、甲○○經本院以八十九年度毒聲字第七一四號裁定令入戒治處所強制戒治後，因
    經檢察官合法傳喚到案執行未到庭而簽發拘票，交付花蓮縣警察局吉安分局（下
    稱吉安分局）執行拘提，經吉安分局偵查員丙○○以電話通知甲○○於八十九年
    九月二十一日上午自動到案，並移送臺灣花蓮地方法院檢察署，經同署執行檢察
    官於同日下午三時四十分許訊畢諭令法警乙○○、張世志、周國權戒送甲○○執
    行強制戒治，甲○○因認係自動到案不願立即移送執行；且思及前因遲誤檢察官
    傳喚時間於翌日到署應訊然因檢察官外出相驗故守候逾時未獲偵訊，經法警乙○○告以可考慮再行等候或先返家等候通知而後竟遭拘提，因而遷怒乙○○，竟基
    於妨害公務之犯意，在該署執行科書記官辦公室門口，向依法執行職務之法警乙○○以台語恐嚇稱：「你小心點，等我出來會找你算帳」等語，對執行職務之公
    務員施言語脅迫，使乙○○心生畏懼，致生危害其安全。嗣甲○○於戒送臺灣花
    蓮看守所途中，即主動向乙○○表示歉意。
二、案經臺灣花蓮地方法院檢察署檢察官自動檢舉，及同署觀護人簽分報請請同署檢
    察官偵查起訴。
    事  實
一、右揭五年內三犯施用第二級毒品安非他命，並於執行強戒治前恐嚇法警乙○○等
    事實，業據被告甲○○於本院調查中供承不諱，核與證人即臺灣花蓮地方法院檢
    察署法警乙○○、張世志、林慶修於偵查中證述情節相符，並有慈濟醫學院濫用
    藥物檢驗中心檢驗總表三紙附卷可稽，又被告前因施用毒品案件，經觀察、勒戒
    後，認無繼續施用毒品之傾向，由臺灣花蓮地方法院檢察署檢察官於八十八年十
    月二十三日，以八十八年度偵字第二○一號不起訴處分確定後，復因施用毒品案
    件，經觀察、勒戒後，認有繼續施用毒品之傾向，先送強制戒治，並由同署檢察
    官起訴，嗣經本院判處有期徒刑四月確定等情，有臺灣花蓮地方法院檢察署刑案
    資料查註紀錄表在卷足憑，並經本院調閱八十九年度毒聲字第七一四號案卷查證
    屬實，事證明確，被告前揭犯行均堪認定。
二、核被告所為，係犯毒品危害防制條例第十條第二項之施用第二級毒品罪，及刑法
    第一百三十五條第一項之妨害公務執行罪。其先後多次施用毒品行為，時間密接
    、犯罪構成要件相同，顯係基於概括犯意為之，應依連續犯規定論以一罪，並加
    重其刑。其所犯上開二罪，犯意各別，行為互異，應分論併罰。又依卷附台灣花
    蓮地方法院檢察署刑案資料查註紀錄表所載，被告前因違反麻醉藥品管理條例案
    件，經台灣高雄地方法院判處有期徒刑七月確定，於八十四年十一月七日執行完
    畢，其於五年以內再犯本件有期徒刑以上之罪，為累犯，施用第二級毒品罪部分
    應依刑法第四十七條規定遞加重其刑，妨害公務執行罪部分則依同條加重其刑。
    再被告前曾因遲誤檢察官傳喚到案執行時間而於翌日主動至臺灣花蓮地方法院檢
    察署應訊，然因檢察官外出相驗故守候逾時未獲偵訊，經法警乙○○告以可考慮
    再行等候或先返家等候通知，嗣於恐嚇乙○○之後，已自動於移送臺灣花蓮看守
    所之過程中向乙○○表達歉意；且其係於八十九年九月二十一日上午因接獲吉安
    分局偵查員丙○○之通知自動到案等情，已據證人乙○○、丙○○於本院調查中
    證述明確。爰審酌上情，並參酌被告之素行不佳，歷經觀察勒戒、強制戒治後，
    仍於保護管束期間再為本件犯行，顯見其並未徹底根絕施用毒品之惡習，暨被告
    犯後坦承犯行態度良好，且被害人乙○○於本院調查中已明確表達願意原諒被告
    之意等一切情狀，分別量處如主文所示之刑，並定其應執行刑。
據上論斷，應依刑事訴訟法第二百九十九條第一項前段，毒品危害防制條例第十條第
二項，刑法第十一條前段、第五十六條、第一百三十五條第一項、第四十七條、第五
十一條第五款，罰金罰鍰提高標準條例第一條前段，判決如主文。
中      華      民      國     八十九    年     十一    月     十六     日
                               臺灣花蓮地方法院刑二庭
                                   法  官  陳  欽  賢
右正本證明與原本無異。
如對本判決不服，應於送達後十日內，向本院提出上訴狀。（應抄附繕本）告訴人或
被害人如對於本判決不服者，應具備理由請求檢察官上訴，其上訴期間之計算係以檢
察官收受判決正本之日期為準。
                                   法院書記官
中      華      民      國       八十九    年    十一   月     二十一   日
附錄本判決論罪之法律條文：
刑法第一百三十五條第一項：
對於公務員依法執行職務時，施強暴脅迫者，處三年以下有期徒刑、拘役或三百元以
下罰金。
毒品危害防治條例第十條第二項：
施用第二級毒品者，處三年以下有期徒刑。


司法院資訊處製作；財團法人民間司法改革基金會備份。
